臺灣彰化地方法院交通事件裁定　　　　　 96年交聲字第136號
原處分機關　交通部公路總局臺中區監理所彰化監理站
受 處分 人
即 異議 人　甲○○
上列受處分人因違反道路交通管理處罰條例案件，對於交通部公
路總局臺中區監理所彰化監理站民國95年4月28日所為之處分（
彰監四字第裁64－I00000000號），聲明異議，本院裁定如下：
    主  文
異議駁回。
    理  由
一、按受處分人不服道路交通管理處罰條例第8條所定主管機關
    所為之處罰者，得於接到裁決書之翌日起20日內，向管轄地
    方法院聲明異議；交通法庭認為聲明異議無理由者，應以裁
    定駁回之，道路交通管理處罰條例第87條第1項、道路交通
    案件處理辦法第19條前段分別定有明文。
    次按處理違反道路交通管理事件，有關文書送達之程序，依
    行政程序法之規定。送達，於應受送達人之住居所、事務所
    或營業所為之。於應送達處所不獲會晤應受送達人時，得將
    文書付與有辨別事理能力之同居人、受僱人或應送達處所之
    接收郵件人員。送達，不能依前二條規定為之者，得將文書
    寄存送達地之地方自治或警察機關，並作送達通知書兩份，
    一份黏貼於應受送達人住居所、事務所、營業所或其就業處
    所門首，另一份交由鄰居轉交或置於該送達處所信箱或其他
    適當位置，以為送達。前項情形，由郵政機關為送達者，得
    將文書寄存於送達地之郵政機關。寄存機關自收受寄存文書
    之日起，應保存3個月。違反道路交通管理事件統一裁罰基
    準及處理細則第5條、行政程序法第72條第1項前段、第73
    條條第1項、第74條分別定有明文。
二、聲明異議意旨略以：異議人因住址隨公司搬遷數度變更致未
    曾接獲裁決書，為何雙罰款云云。
三、經查：本件原處分機關裁決書已於95年5月4日寄存送達於異
    議人甲○○（原名黃福安）戶籍地（彰化縣彰化市○○街53
    巷13號之3）之彰化光復路郵局，有卷附交通部公路總局臺
    中區監理所彰化監理站送達證書一紙在卷可稽，茲可確定本
    件已向異議人為合法送達無誤。異議人以其未曾接獲原處分
    機關裁決書致雙重罰款置辯一節，查本件違規事件係由彰化
    縣警察局田中分局警員當場攔停掣單舉發，有卷附由異議人
    簽收之彰化縣警察局舉發違反道路交通管理事件通知單（以
    下稱違規舉發通知單）可查，是異議人若不爭執該違規事實
    ，可於接獲前揭違規舉發通知單後逕自到案繳納罰鍰；逾期
    未繳者，則由主管機關即原處分機關交通部公路總局臺中區
    監理所彰化監理站依法裁處罰鍰，異議人對裁決書所指違規
    事實不爭執者，僅須於接獲原處分機關裁決書時依法繳納罰
    鍰即可，尚非對同一違規事件行雙重處罰之意，異議人容有
    誤會，特此敘明。惟異議人住址迭經變更，卻未主動向戶政
    主管機關辦理戶籍地址變更登記，其所辯因住址變動而未接
    獲裁決書等情，亦無礙於本件原處分機關裁決書已向異議人
    為送達之合法性，異議人所辯顯無理由。綜上所述，本件裁
    決書係於民國95年5月4日寄存送達於異議人戶籍地之郵政機
    關「彰化光復路郵局」，則受處分人若不服該裁決結果，依
    法應自95年5月5日（即其收受裁決書之翌日）起算20日內（
    依法院訴訟當事人在途期間標準第2條之規定，併在途期間2
    日）為異議之聲明，受處分人遲至96年2月12日始具狀向原
    處分機關提出聲明異議，有卷附原處分機關移送書及受處分
    人之聲明異議狀可按（具狀日期誤載為95年2月12日），則
    受處分人提起本件異議，顯已逾法定之20日異議期間，其聲
    明異議不合法律上之程式，且無從補正，揆諸前開說明，本
    件異議應予駁回。
據上論斷，應依道路交通案件處理辦法第19條前段，裁定如主文
。
中　　華　　民　　國　　96　　年　　3　　月　　30　　日
                  交通法庭    法  官    林欽章
以上正本證明與原本無異。
如不服本裁定，應於裁定送達後五日內向本院提出抗告狀 (須附
繕本 )。
中　　華　　民　　國　　96　　年　　3　　月　　30　　日
                              書記官    魏嘉信
